臺灣臺北地方法院交通事件裁定　　　　 96年度交聲字第388號
異　議　人
即受處分人　乙○○
上列異議人即受處分人因違反道路交通管理處罰條例案件，對於
臺北市交通事件裁決所中華民國96年3月15日所為之處分（原處
分案號：北市裁四字第裁22-AEV017704號）聲明異議，本院裁定
如下：
    主      文
原處分撤銷。
乙○○不罰。
    理      由
一、按法院受理交通事件，準用刑事訴訟法之規定，道路交通管
    理處罰條例第89條前段定有明文，是刑事訴訟法第154條第
    2項「犯罪事實應依證據認定之，無證據不得認定其犯罪事
    實」規定及最高法院40年台上字第86號判例所揭示「事實之
    認定，應憑證據，如未能發現相當證據，或證據不足以證明
    ，自不能以推測或擬制之方法，為裁判基礎」之旨，於法院
    審理行為人違反道路交通管理處罰條例案件時，當有其適用
    。
二、本件原處分機關認異議人即受處分人乙○○於民國95年9月
    17日上午5時43分許，在臺北市大安區○○○路○段162號前
    ，經臺北市政府警察局大安分局和平東路派出所員警查獲「
    汽車駕駛人酒精濃度超過規定標準(0.4-0.55)」之違規，
    當場掣發舉發違反道路交通管理事件通知單舉發，經原處分
    機關依道路交通管理處罰條例第35條第1項第1款裁處罰鍰新
    臺幣（下同）3萬4,500元(已繳)，及吊扣駕駛執照1年。
三、訊據受處分人辯稱：伊未曾在百達廣告公司任職，亦未酒後
    駕車，應係遭人冒用等語。經查：證人即舉發本案違規之員
    警林金秋於本院訊問中到庭結證稱：伊不清楚舉發當時有無
    要違規人出示證件，當時係清晨5時43分許，視線不佳，伊
    不記得違規人之長相，亦無法指認在庭之受處分人即為違規
    人；伊事後向拖吊場查詢係甲○○領走該違規車輛，經詢問
    甲○○，安某告知車輛係借與一姓包之友人等語，足徵本件
    交通違規之舉發員警亦無從確認受處分人是否即是舉發當時
    之違規人。再證人甲○○亦於本院訊問中證稱：違規車輛係
    伊任職之公司所有，伊將車輛借與「包綺倫」使用，因收到
    酒駕罰單，伊必須將車輛領回，故前往繳納罰鍰，事後已找
    不到包姓友人；伊不認識受處分人等語，亦核與證人林金秋
    證述情節相符，亦無從認定受處分人係本案違規人。且經核
    卷附前揭舉發違反道路交通管理事件通知單之移送聯上「乙
    ○○」之簽名，與受處分人於聲明異議狀、本院當庭書寫及
    訊問筆錄末所簽之「乙○○」，並非相符，該通知單亦無從
    證明受處分人有前揭違規之行為。受處分人辯稱：非其違規
    ，係遭人冒名等語，尚非不可採信。
四、綜上所述，原處分機關認定受處分人有前開違反道路交通管
    理處罰條例之違規事實，惟本件違規之行為人尚無積極證據
    認係受處分人，已如前述，原處分機關未予詳察，遽對受處
    分人為前開裁決，即難認為允當，應認受處分人之異議為有
    理由，自應由本院將原處分撤銷，改諭知受處分人不罰，以
    資適法。
據上論斷，應依道路交通案件處理辦法第20條前段，裁定如主文
。
中　　華　　民　　國　　96　　年　　8 　　月　　31　　日
                        臺灣臺北地方法院交通法庭
                                法　官　宋松璟
以上正本證明與原本無異
如不服本裁定應於送達後5日內向本院提出抗告狀
　　　　　　          　　　　　書記官　周小玲
中　　華　　民　　國　　96　　年　　9　 　月　　3　 　日
